【裁判字號】    96,交聲,1120
【裁判日期】    970229
【裁判案由】    聲明異議
【裁判全文】
臺灣臺南地方法院交通事件裁定    96年度交聲字第1120號
移送機關    交通部公路總局嘉義區監理所臺南監理站
異議人即
受處分人    甲○○
法定代理人  莊媚茹
上列受處分人因違反道路交通管理處罰條例案件，對於交通部公
路總局嘉義區監理所台南監理站民國96年12月12日所為之裁決處
分（處分案號：嘉監南字第裁74-ZHA092363號），聲明異議，本
院裁定如下：
    主  文
原處分撤銷。
甲○○不罰。
    理  由
一、原處分意旨略以：受處分人即異議人甲○○於民國（下同）
    96年10月9日下午4點48分許，所有車牌號碼4128-LY號自用
    一般小客車，行經限制每小時時速110公里之國道3號南下28
    2.7公里處，因汽車行駛高速公路經雷射測速器（測距292
    公尺）測得行速每小時162公里，超過最高速限52公里，遭
    內政部警察署國道公路警察局第八警察隊古坑分隊員警（下
    稱舉發單位）逕行製單舉發，嗣原處分機關即交通部公路總
    局嘉義區監理所臺南監理站（下稱移送機關）以其違規事證
    明確，依道路交通管理處罰條例第33條第1項第1款、第63條
    第1項第1款（原裁決書漏載第1款）及違反道路交通管理事
    件統一裁罰標準表等規定，裁處新台幣5,000元，並記違規
    點數1點等語。
二、本件聲明異議意旨略以：異議人之父親於上揭時間駕駛上開
    自小客車於國道3號南下約270公里處，與車上疑有違禁品之
    車號3W-1557號小客車發生碰撞，隨後該車即高速逃逸，為
    幫助警察追逐該嫌疑車，始被照相舉發超速行為，上揭事實
    有國道3第八分隊及白河分隊電腦備案紀錄可查，為此聲明
    異議，請求法院調查報案紀錄以明真相等語。
三、經查：異議人甲○○所有之牌照號碼128-LY號自用一般小客
    車，於96年10月9日下午4點48分許被警舉發，行經限制每小
    時時速110公里之國道3號南下282.7公里處，汽車行駛高速
    公路經雷射測速器（測距292公尺）測得行速每小時162公里
    ，超過最高速限52公里，固有內政部警政署國道公路警察局
    第八警察隊96年11月5日公警局交字第ZHA092363號舉發違反
    道路交通管理事件通知單1份附卷可稽，惟異議人就上揭車
    輛超速之事實並未爭執，然辯稱係因幫警方追逐與其發生碰
    撞而逃逸之嫌疑車輛所致一節，業經移送機關認為其所述與
    事實相符，而同意予以免罰，有移送機關97年1月4日嘉監南
    字第0960130531號函1份附卷可稽。從而，移送機關既然已
    同意將本件違規行為予以免罰，則原援引道路交通管理處罰
    條例第33條第1項第1款、第63條第1項第1款等規定，裁處異
    議人罰鍰新臺幣5,000元並記違規點數1點等處分，於法確有
    未洽。因此，異議人之異議有理由，應由本院裁定將原處分
    撤銷，並另為異議人不罰之諭知，以資適法。
四、據上論斷，應依道路交通管理處罰條例第87條第2項、道路
    交通案件處理辦法第20條前段，裁定如主文。
中    華    民    國    97    年    2     月    29    日
                      交通法庭  法  官  陳淑勤
以上正本證明與原本無異。
如不服本裁定應於送達後5日內向本院提出抗告狀。
                                書記官  陳金堂
中    華    民    國    97    年    2     月    29    日


司法院資訊處製作；財團法人民間司法改革基金會備份。
